臺灣桃園地方法院刑事判決　　　　　　　　　　　　九十二年度訴字第一五四五號
　　公　訴　人　臺灣桃園地方法院檢察署檢察官
　　被　　　告　丁○○
　　選任辯護人　陳鄭權律師
　　　　　　　　王秋滿律師
　　　　　　　　唐永洪律師
右列被告因強盜案件，經檢察官提起公訴（九十二年度偵字第一○○二一號），本院
判決如左：
    主  文
丁○○於夜間侵入住宅竊盜，因防護贓物，而當場施以強暴，處有期徒刑柒年肆月。
    事  實
一、丁○○（原名邱一峰，現改名為丁○○）前曾於民國八十九年間因竊盜案件，經
    臺灣板橋地方法院以八十九年度易字第三八九三號判決處有期徒刑一年六月，緩
    刑四年確定，仍不知悔改（不構成累犯），其又意圖為自己不法之所有，而基於
    竊盜犯意，於九十二年六月四日凌晨三時二十分許之夜間，口戴口罩，身著白色
    上衣及深藍色緊身短褲，自其位於桃園縣蘆竹鄉○○路四四九巷一弄九號租屋處
    之頂樓，經由樓梯口，啟門進入隔鄰戊○○、張徐銀君夫婦位於大竹路四四九巷
    一弄七號之住處後，趁戊○○二人在該處二樓臥房內熟睡之際，先在上處臥房內
    竊得裝有現金新臺幣（下同）十三萬餘元（實際金額不詳）之黑色手提包一個，
    將手提包懸掛於頸上，再跨越戊○○二人身上，自臥房內之床頭櫃中，竊得裝有
    戊○○向台北銀行批售，價值約十四萬元之立即行公益彩券（俗稱刮刮樂彩券，
    實際張數不詳）、身分証、駕駛執照、行車執照、台北銀行提款卡、印章、郵局
    提款卡、公益彩券甲類行銷証之黃色塑膠袋一個。惟得手後，丁○○不慎驚醒張
    徐銀君，張徐銀君見狀，隨即出手與丁○○拉扯上開黃色塑膠袋，並呼醒戊○○
    ；戊○○驚醒後，見狀情急之餘，亦起身抱住丁○○大腿，欲奪回失物。詎丁○○為防護贓物起見，竟當場以腳踹開戊○○（戊○○未受傷），而以此強暴方式
    ，擺脫戊○○之糾纏後，逃至樓下，再駕駛戊○○所有停放在該處之九Ｎ－四八
    二九號自小客車逃離現場，將上開自小客車棄置附近；戊○○二人發覺追趕無望
    ，乃報警由警員己○○到場處理，並指認丁○○為犯嫌。當日凌晨三時三十五分
    許，丁○○認為安全無虞，欲潛回其大竹路家中時，適逢警員己○○帶同戊○○
    欲前往派出所製作筆錄，戊○○隨即將丁○○指點予己○○，己○○乃上前預備
    盤查丁○○。丁○○見事不善，乃轉身逃入附近小巷後離去，並即前往其位於桃
    園縣桃園市○○街七十四號三樓住處，更換其身上衣物，連同口罩一併丟棄於不
    詳地點，以湮滅相關事證。嗣於九十二年六月四日上午九時許，為警在丁○○上
    處慈光街居處查獲丁○○，始發覺上情。
二、案經桃園縣警察局大園分局報請臺灣桃園地方法院檢察署檢察官偵查起訴。
    理  由
一、訊據被告丁○○矢口否認有何準強盜犯行。辯稱略以：我沒有到戊○○家中偷東
    西，警察抓錯人了，案發前一天（六月三日）晚上約十點左右，我去桃園市○○
    路接我太太（丙○○）下班後，一起去南崁圓環附近找她姊姊，拿東西給她，再
    去逛夜市，之後我們一起回大竹路租屋處。回家後，我太太和小孩準備睡覺，我
    在房間上網玩天堂遊戲。之後我的朋友秦健龍打電話找我去舞廳玩，我就坐計程
    車出門了。到舞廳大約半個小時，我就搭計程車回慈光街住處，按門鈴後是我媽
    媽邱劉玉琴開門。進門之後，我回房間看電視，後來又到網咖打天堂遊戲。到網
    咖時我有遇到甲○○，‧‧‧離開網咖後我就坐計程車回大竹。到巷口時有和警
    車擦身而過，後來我就到巷子後面的公園，因為我要想一個比較好的理由向我太
    太解釋。‧‧‧之後我決定先回慈光街。‧‧‧我有看到我爸爸（邱秋榕），當
    時約五、六點，我就請他回大竹去載我老婆，要求他騙我太太說我整晚都在慈光
    街云云（見本院九十二年十一月二十一日、九十三年一月七日審判筆錄）。經查
    ：
（一）被害人戊○○在偵查中指稱：「（認識被告），我們是鄰居，當天（九十二年
      六月四日凌晨三時二十分許）我在睡覺，他到我臥房之床頭櫃偷拿東西，被我
      太太發現，（我）要將東西拿回來，而抱住他的大腿，他踢我一腳後就跑掉了
      。被告帶著白色口罩，但因雙方經常見面之故，所以認得出他。‧‧‧（房間
      裡）燈是打開的，因之前有被偷了一次，所以開著燈睡覺。（後來）警察開警
      車要載我去做筆錄時，被告剛好返家，我告訴警察就是他，警察要問他，他就
      跑掉。‧‧‧」等語（見偵查卷第四十五頁反面以下）。被害人張徐銀君於偵
      查中亦指稱：「當日我與我先生戊○○在睡覺，忽然驚醒，看到一人跨過我床
      上，並彎腰拿東西，我醒來大叫，他搶一個塑膠袋內之現金及刮刮樂彩券，我
      們放現金的是黑色的大手提包，他已經背在脖子上，我搶他手上塑膠袋，我先
      生起來看到，就抱歹徒腳，歹徒把塑膠袋搶走，踹我先生一腳，歹徒從二樓跑
      走，我先生追過去，因拿柺杖追不上，我從二樓落地窗打開鋁門窗，看到歹徒
      開走我家車子」、「我有看清歹徒面貌，因我們開燈睡覺，因為之前三週也有
      被偷，所以之後就都開著燈睡覺，歹徒穿白色短袖上衣，藍色緊身長至膝蓋短
      褲，我認得出是隔壁剛搬來的鄰居。他有戴口罩，但因我曾經與他聊天常碰面
      ，所以認得出來」等語（見偵查卷第六十五頁反面以下）。戊○○、張徐銀君
      在本院審理時，並均為相同指述（見本院九十三年一月七日審判筆錄）；其二
      人指述，彼此互核相符。且查，戊○○二人既係被告鄰居，見面次數頻繁，自
      係熟悉被告之身形面貌，而張徐銀君現場與歹徒拉扯，戊○○則抱住歹徒大腿
      ，二人與歹徒均有近距離之接觸，佐以戊○○此前因遭竊之故而開燈睡覺，案
      發當時光線充足，故戊○○、張徐銀君二人指述被告即係犯案歹徒等語，亦無
      誤認之虞。再者，檢察官於九十二年六月二十三日偵查中，向戊○○質以：「
      偷你東西的人穿著什麼衣服時」，而在戊○○答稱：「穿白色上衣，深藍色短
      褲」等語後，接續向被告詢稱：「你當日有穿這件衣服」？被告亦自承：「類
      似戊○○所形容之深色褲子、白色上衣」等語（以上見偵查卷第五十頁）。又
      證人即被告鄰居庚○○於偵審中證稱：「（案發當天），我有聽到女人的尖叫
      聲，我睡在客廳就出來查看，我往戊○○家方向走時，就看到戊○○之車子疾
      駛而過，沒有看清車內是何人。‧‧‧（後來有再看到丁○○），時間我不確
      定，天色當時已經較亮，有部計程車進來，車子停在巷口，我發現丁○○坐在
      車內。當時他有閃避的動作，車子在他家隔壁停了一下，他沒有下車，接著又
      開走了」等語（見偵查卷第四十八頁反面、本院九十三年一月七日審判筆錄）
      ，此亦經被告自承屬實（見偵查卷第四十九頁）。是則，案發時間為九十二年
      六月四日凌晨，時值深夜，戊○○、張徐銀君理應無由與被告碰面，乃戊○○
      二人不僅能正確描述被告當時衣著，且被告亦確實於案發前後之深夜外出不歸
      ，此非戊○○二人所能編造附會之事，由此，自足佐證戊○○、張徐銀君指述
      被告為行搶歹徒等語為可信。此外，並有案發時蘆竹鄉○○路四四九巷巷口之
      監視錄影帶所翻拍之照片共十六張附卷可稽（見偵查卷第二十二頁、第二十三
      頁）。綜上，應足認被害人戊○○、張徐銀君二人之指述，與事實相符，可以
      採信。
（二）雖被告辯稱略以：我沒有到戊○○家中偷東西，案發當天我不在家，我是在大
      竹路租屋處及慈光街住處兩邊來回云云。惟與上開事證不符，且查：
    １被告在警訊中先稱：「我於九十二年六月四日接近凌晨一時許，我自己一個人
      到住處外攔計程車到桃園市，欲與朋友在桃園市『明世界』舞廳碰面，但我累
      了又怕喝醉，所以我便折回桃園市○○街住處，那時約凌晨兩點。我很確定我
      回桃園市○○街住處後便沒有再出門，．．．一直到警方到慈光街住處我才與
      父親一同到派出所」云云，旋經警質以：「為何警方三點三十五分會在大竹路
      四四九巷看到你」時，即改稱：「因我半夜偷跑出去，我是怕我太太知道會不
      高興，所以才撒謊。」云云（見偵查卷第十一頁至第十二頁背面）。此後於偵
      查中翻稱：「我當天在大竹路我的租屋處玩『天堂』遊戲至凌晨零時三十分左
      右，我就搭計程車去桃園市『明世界』舞廳（三民路中正路口），但未上去，
      所以就回桃園市○○街我母親住處，當時約凌晨一時左右，約在凌晨三四點又
      去慈光街樓下之網咖待了一會兒，前後不超過十分鐘，接著就攔了一部計程車
      回大竹，回到家時已天亮了，當時約清晨四、五點鐘」云云，旋經檢察官追問
      ：「九十二年六月四日凌晨三點二十分你人在桃園市而非蘆竹」，被告仍答稱
      ：「是」云云，繼而檢察官質以：「為何同日三點三十五分，警察會在蘆竹發
      現到你」，被告乃又稱：「因為當天還有回大竹一次」云云，在本院審理時始
      為相同供述（見偵查卷第四十七頁至第四十八頁、本院九十三年一月七日筆錄
      ）。是被告在警訊中所供既然明顯不實，其此後在偵審中所述是否可採？即值
      懷疑。且查，被告在當日警訊中，即已經警員告知涉犯強盜之重罪罪嫌（見偵
      查卷第十頁），則被告甘冒此重罪風險，故為不實陳述，其目的竟僅在瞞騙妻
      子其私自外出之事實，衡諸常情亦難採信。不僅如此，再細核被告於偵審中所
      述，無異指案發當日之三時二十分之時，其猶在桃園市○○街之網咖內遊玩，
      而於短短十五分鐘後之三時三十五分許，已身在蘆竹鄉○○路而為警員所目擊
      ，衡諸一般經驗法則如何能信？況且，警員係於案發當日之下午四時五十分許
      ，即開始訊問被告（見偵查卷第十四頁），換言之，被告對其當日行蹤，相關
      記憶及陳述理當清晰，亦不致前後丟三落四，直待警員或檢察官質疑，始為補
      救之理。再佐以警員己○○於偵查中陳稱：「‧‧‧丁○○做筆錄時我有在場
      ，他堅決否認案發時人在蘆竹，直到調閱大竹路一處監視錄影帶時，才承認有
      兩度回到大竹路‧‧‧」等語（偵查卷第六十六頁），可見被告有意迴避其於
      案發前後，係在案發地點大竹路之事實。綜上，單就被告交代其案發當日之行
      蹤以觀，不僅前後不一，且與常情不符，其間又多有斧鑿痕跡，應係事後編造
      之詞，已可認定。
    ２至於證人乙○○、甲○○雖到庭附和稱：「六月四日凌晨有到網咖，在內有看
      到丁○○，是凌晨兩點多的事」云云，證人即被告之母邱劉玉琴亦到庭證稱：
      「六月四日當天晚上被告有回家，幾點回家我不清楚‧‧‧」等語（見本院九
      十三年一月七日審判筆錄），證人即被告之父邱秋榕於警訊中亦供稱：「‧‧
      ‧丁○○這兩天有回桃園市○○街住處，我九十二年六月四日大約五時許，有
      到桃園縣蘆竹鄉○○村○○路四四九巷一弄九號接我兒媳婦及孫子，要前往大
      溪和平寺拜拜，那時他還在慈光街睡覺。他回桃園市○○街住處後有沒有出門
      我不知道，我於九十二年六月四日早上五時許要出門時，他還在家中睡覺。‧
      ‧‧」等語（見偵查卷第二十五頁）。惟查，邱劉玉琴於偵訊中陳稱略以：「
      （我九十二年六月四日早上五時許），出門買菜前，有去看丁○○，他身上的
      衣物與（半夜我幫他開門）進來時相同，並未換過」云云，明顯與丁○○於該
      次偵訊中自承：「我回慈光街家中後，有換過衣服」等語不符（見偵查卷第六
      十八頁反面、第六十九頁）。此外，被告於偵查中另辯稱：「脖子上的抓傷可
      能是在大竹路之主臥房內，我與我太太躺在床上，我太太不小心抓到所造成的
      ，當時只有我們夫妻二人及我兒子在場，印象中沒有別人在，但我不確定。．
      ．．」云云（見偵查卷第六十九頁反面、第七十頁正面第一行），則又與被告
      之妻丙○○於當日偵訊中陳稱：「我有與丁○○發生拉扯，在大竹路住處主臥
      室，當時我、我先生（丁○○）、我兒子及一位朋友簡宏斌在場，簡宏斌在主
      臥房內上網」云云（見偵查卷第六十七頁反面），有所出入。而被告與其妻共
      臥床上，且係在私密之主臥室內，卻有外人簡宏彬在場，衡情亦難想像。佐以
      邱劉玉琴、邱秋榕係被告父母，丙○○則係被告之妻，彼此關係親密。綜上，
      雖不能認定被告頸部傷勢與本案有何關連，然應足認邱劉玉琴、丙○○前開偵
      訊中之不實供述（其二人並未具結），均係出於被告授意而來。準此，邱劉玉
      琴、邱秋榕二人在本院證稱：有看見被告回慈光街家中等語，是否可信亦值懷
      疑。遑論依邱劉玉琴及邱秋榕之證詞，渠等均不能明確肯認案發時間即當日凌
      晨三點二十分前後，被告係在桃園市○○街家中，對證明被告上開說詞而言，
      證據價值不高。是故，邱劉玉琴、邱秋榕之證詞，並無可採。另查，被告有勾
      串證人之情事，已如前述，設如被告在偵查中，已如實陳述其案發前後行蹤，
      檢察官並多次要求被告就相關陳述提出證人（見偵查卷第七十頁），兼且被告
      當時已遭羈押，當知事關重大，則何以被告仍直待案移本院審理時，始提出證
      人乙○○、甲○○以供調查？再觀諸證人乙○○、甲○○在本院審理時所述，
      其二人除能明確指出被告係於當日二點進入網咖以外，對檢察官及本院詢問被
      告衣著、被告何時離開、被告使用之交通工具、與被告交談內容等其餘情節，
      則均無詳細記憶（詳見本院九十三年一月七日審判筆錄），衡情，在網咖內與
      朋友相遇並非特殊事件，並無特別記憶相遇時間之理由，此觀乙○○二人均稱
      略以：「常常會在網咖看到被告」等語（同上筆錄），益臻明顯。乃乙○○二
      人對該次與被告相遇經過，竟能對此細節記憶清晰，已有違常情，再對照乙○○二人除此之外，均無法記憶其他相關情節一端，並斟酌被告已有勾串邱劉玉
      琴、丙○○之事實，應足認乙○○二人所述，亦係勾串之詞，並不足執為有利
      被告之認定。
    ３本件案發後約十餘分鐘，警員己○○到場欲帶領戊○○回轉派出所製作筆錄時
      ，適逢被告返家，戊○○遂指點與警員上前盤查，詎被告見狀，隨即轉身逃離
      現場，事後被告亦始終未能提出其當日穿著之衣物，供警員調查等事實，除經
      戊○○指述如前之外，並經證人己○○於偵查中指稱：「我接獲報案至現場，
      被害人夫妻堅決指認是鄰居丁○○所為，我回至派出所調口卡，被害人確認無
      誤，之後帶回派出所做筆錄時，在大竹路遇到丁○○，當時他在路旁行走，我
      開警車遇到，我下車，丁○○趕緊跑掉，當時警車靠邊，距離丁○○之位置約
      十公尺左右，我確定丁○○有看到我要對他盤查。‧‧‧丁○○是事後聲請拘
      票拘提到案的。丁○○做筆錄時我有在場，他堅決否認案發時人在蘆竹，直到
      調閱大竹路一處監視錄影帶時，才承認有兩度回到大竹路家中。‧‧‧我有到
      丁○○大竹路住處尋找贓物及衣物，但沒找到。‧‧‧訊問時丁○○有拿一套
      剛洗過的衣服給我，明顯不是當日剛穿過的，丁○○當時表示回家有換過衣服
      ，但他一直無法提供換下之衣物」等語，己○○在本院審理時，並為相同陳述
      （見偵查卷第六十五頁反面至第六十六頁反面、本院九十三年一月七日審判筆
      錄）。，即被告亦於偵查中自承：「當天我在慈光街有換過衣服，換下之衣服
      並非交給警察的那一套」等語（見偵查卷第六十九頁）。則被告有意迴避調查
      一節，亦堪認定。
    ４又本院經被告同意，依職權將被告送請法務部調查局以控制問題法、混合問題
      法測謊結果，認為被告於鑑定中所稱：「渠不知道前往被害人住處行竊者是何
      人」、「當天渠沒有前往被害人住處行竊」等語，測試結果均呈情緒波動反應
      ，研判有說謊，有該局九十三年三月十六日調科參字第○九三○○一○三○八
      ○號測謊報告書一份在卷可稽（附於本院卷）。
    ５被告對其於案發當時之行蹤，不僅前後所述不一，且與常情有諸多未合，至於
      證人邱劉玉琴、乙○○等人所述，亦無法佐證其說；而其陳稱：伊未前往被害
      人戊○○住處行竊云云，經測謊結果仍呈說謊反應。佐以被告事後並有逃避警
      員追查，及勾串證人等事實。綜上，應足認其所辯：並未前往被害人戊○○家
      中作案云云，為卸責之詞，並無可採。
（三）辯護人另辯稱略以：(1)被害人戊○○固於警訊中指稱：歹徒身高約一百六十五
      公分，身穿白色短袖，深藍色短褲，腿毛很長，理平頭，面戴白色口罩，身材
      瘦高等語，並指稱有看清楚歹徒面貌等語，然戊○○指述歹徒身高約一百六十
      五公分部分，與被告身高一百七十五公分有十公分之差距，而歹徒既戴有口罩
      ，則戊○○、張徐銀君至多亦僅能看見歹徒之眉毛、眼睛、髮型及臉型輪廓，
      亦無法完全看清歹徒面貌，況被告之前即因停車位之問題，與戊○○二人發生
      爭執，故戊○○二人主觀上先入為主，即片面認定被告為竊賊，亦不足奇；(2)
      警員己○○雖指稱：案發當日凌晨三時三十五分，伊依據戊○○之指認，要盤
      查丁○○時，丁○○有逃逸之事實，伊能確定丁○○有看到伊上前要盤查他等
      語，然被告當時僅看見警員向其揮手，並不知己○○係要盤查他，且若被告當
      時真係逃跑，警員又何以未予追捕？且警員在被告慈光街、大竹路二處居所處
      先後搜索結果，亦未查獲被告涉案之不利事證；(3)扣案監視錄影帶所錄到疑似
      犯罪嫌疑人之影像，係案發當日凌晨四時四十一分三十九秒，與案發時間有相
      當差距，可見錄影帶無法證明被告不在場之供述不實；(4)證人邱劉玉琴於六月
      四日凌晨在慈光街為被告開門時，本早已睡著，迷糊之際並未特別注意被告衣
      著，且為被告開門後又隨即返回房間睡覺，實不清楚被告當日衣著，而於偵查
      中因緊張之故，遂憑對被告平日穿著之印象回答，竟湊巧與被害人所見相似，
      此純係巧合；(5)被告頸部傷痕確係被告之妻丙○○抓傷，有簡宏斌、洪秀薰可
      以證明云云（見九十二年十一月二十日答辯狀）。惟查：
    １戊○○、張徐銀君指述本案犯嫌係被告等語，已如理由（一）部分所述，而細
      核戊○○於警訊中指稱：歹徒身高約一百六十五公分，身穿白色短袖，深藍色
      短褲，腿毛很長，理平頭，面戴白色口罩，身材瘦高等語（見偵查卷第二十頁
      ），縱認身高部分，與被告身高約一百七十五公分有所出入，然此或係戊○○
      估計之誤差所致，再佐以戊○○通盤指述，除前開部分外，其餘與被告均大致
      相符，是故，尚難僅以實際之數字差距，即逕認戊○○之指述有誤。再者，戊○○、張徐銀君係被告鄰居，對其身材樣貌有相當認識，故案發當日被告縱帶
      有口罩，然以其二人對被告之認識，能夠指認被告，亦不能認為異常；此無法
      與一般被害人指認陌生人為歹徒者，往往因驚慌、陌生、記憶、辨認等因素，
      而易生錯誤者同視。末查，縱認戊○○二人與被告已有素怨，所述不無先入為
      主之虞，然戊○○二人能正確指出被告之當日衣著，被告亦無法交代其案發前
      後行蹤，此顯非戊○○二人所能穿鑿附會之事，可見辯護人指稱：戊○○二人
      之指述有所瑕疵云云，尚不足取。
    ２被害人戊○○、證人即警員己○○證述於案發當日稍後時間，己○○依戊○○
      之指點，欲盤查被告時，被告見狀隨即逃跑，事後被告亦未提出其當日穿著之
      衣物，供警員調查等語，已如前述，雖被告對此辯稱：只看見警員在揮手，不
      知道警員要盤查云云（見九十二年十一月二十日答辯狀），姑不論與己○○二
      人所述不符，即以常情而論，被告既然看見代表公權力之警員朝其揮手示意，
      而非一般之陌生人，至少應逗留原處探詢原委，殊無逕自離去之餘地，何況其
  時尚有戊○○一旁在場，以當時情狀，被告所辯不知道警員揮手勢要盤查云云
      ，未免與常情不符。再者，己○○放任被告離去，於事後始前往被告家中拘提
      被告，或係因追之不及，或係因已經知悉被告身分，不虞查緝無門，甚或係因
      相關事證尚未調查周全所致，故如執此一端，即認定被告當時無逃避警員查緝
      之實，亦不免速斷。至於警員在案發現場及被告蘆竹鄉○○路、桃園市○○街
      二地住處採證結果，雖無所獲，然被告在此之前既已因躲避己○○盤查，而知
      可能東窗事發，況其強盜所得之現金及公益彩券，皆係容易湮滅及銷贓管道眾
      多之物，則被告湮滅相關事證，以致警員事後查無所獲，並非不可能。此徵之
      被告始終未能提出其當日衣著供警員辦案一節，尤為明顯。故警員於上述地點
      採證並無所獲一事，亦不足執為對被告有利之佐證。
    ３扣案監視錄影帶所拍攝之影像雖甚為模糊，且係案發當日凌晨四時四十一分三
      十九秒所攝得，與案發時間有一段差距。然警員當日係在被告於警訊中否認作
      案，並供稱其當時身處家中並未外出云云，經調取上開錄影帶，輔以目擊證人
      庚○○之證詞，被告見已無抵賴餘地，始翻稱有外出惟並未前往作案云云，此
      經證人己○○於偵查中指明如前，詳如理由（二）３所述，並經證人庚○○到
      庭證述無誤（見本院九十三年一月七日審判筆錄）。故上開錄影帶縱不能證明
      被告此後於偵審中所交代之行蹤不實，然足以證明被告在警訊中所述不實，憑
      此，並足以作為判斷被告所述是否可信之考量依據。故辯護人辯稱：該捲錄影
      帶不足採認云云，仍非可採。
    ４證人邱劉玉琴在偵查中明確指出被告衣著與戊○○描述之歹徒衣著相近（見偵
      查卷第六十八頁反面），被告亦自承當日衣著與戊○○之指述大致相符，此則
      如理由（一）所述，可見邱劉玉琴所述並非單純印象，而係其當日見聞，非巧
      合可比。其此後隨意稱係巧合，無非為迴護之詞，不能採信。又證人丙○○所
      述因與被告所供明顯不符，並不可採，亦經本院於理由（二）２詳述如前。故
      辯護人聲請傳喚簡宏斌、洪秀薰二人，以證明被告頸部抓傷來源，已無必要，
      併予敘明。
    ５綜上，辯護人所辯，亦均無可採。
（四）綜上所述，被告所辯無非事後卸責之詞，委無足取，本件事證已臻明確，其右
      揭犯行足可認定，應依法論科。
二、查被告丁○○於夜間侵入被害人戊○○住處竊取財物，行竊時為防護贓物，而當
    場腳踹被害人戊○○，縱戊○○並未受傷，仍係對戊○○施強暴，依刑法第三百
    二十九條規定，應以強盜論。又因本件被告係於夜間侵入住宅而犯之，故核被告
    所為，係犯刑法第三百二十九條以同法第三百三十條第一項之於夜間侵入住宅加
    重強盜罪論。爰審酌被告於八十九年間即因竊盜案件，經臺灣板橋地方法院判處
    有期徒刑一年六月，緩刑四年確定在案，有臺灣桃園地方法院檢察署刑案資料查
    註紀錄表一紙附卷可稽，於緩刑期間內，仍不知收束身心，且其時年二十六歲，
    正值青年，竟不知進取，又於夜間侵入住宅行竊，嚴重危害他人住居安寧，且為
    防護贓物，對行動不便之被害人施以強暴，再犯本件準加重強盜犯行，被告犯罪
    之動機、手段，被害人戊○○係身罹殘疾之人，平日以販賣刮刮樂彩券為生，此
    次被搶財物價值高達二十餘萬元，均未尋回，所受損失當可想見，及被告犯後猶
    多方飾詞卸責，並無愧悔之意等一切情狀，量處如主文所示之刑，以示懲儆。
據上論斷，應依刑事訴訟法第二百九十九條第一項前段，刑法第三百三十條第一項，
判決如主文。
本案經檢察官簡志祥到庭執行職務。
中        華        民        國    九十三    年    四   月     十九    日
                                    臺灣桃園地方法院刑事第十二庭
                                        法  官  游  紅  桃
                                        法  官  林  家  賢
                                        法  官  陳  彥  宏
右正本證明與原本無異。
如不服本判決，應於判決送達後十日內向本院提出上訴狀( 應附繕本 )，上訴於
臺灣高等法院。
                                        書記官  張  嘉  雯
中        華        民        國   九十三   年   四   月    二十二    日
附錄本案論罪科刑法條：
刑法第三百三十條第一項
犯強盜罪而有第三百二十一條第一項各款情形之一者，處七年以上有期徒
刑。
